【裁判字號】    89,易,5141
【裁判日期】    900117
【裁判案由】    竊佔
【裁判全文】
臺灣高雄地方法院刑事判決                        八十九年度易字第五一四一號
    公  訴  人  臺灣高雄地方法院檢察署檢察官
    被      告  甲○○○
    選任辯護人  田平安
    被      告  乙○○
右列被告等因竊佔案件，經檢察官提起公訴（八十九年度偵字第一０六五一號），本
院判決如左：
    主  文
甲○○○意圖為自己不法之利益，而竊佔他人之不動產，處有期徒刑伍月，如易科罰
金，以佰元折算壹日。
乙○○意圖為自己不法之利益，而竊佔他人之不動產，處有期徒刑月，如易科罰金
，以佰元折算壹日。緩刑貳年。
    事  實
一、甲○○○曾於民國八十八年間因竊佔案件，經法院判處有期徒刑四月、緩刑二年
    確定，現仍在緩刑期中，猶不警惕，復與乙○○分別意圖為自己不法之利益，分
    別自八十九年二間、同年四月十二日起，分別在高雄縣仁武鄉公所管領之高雄縣
    仁武鄉○○路一之二十二號前、一之二十五號前，舖設固定式鐵條，其上設置貨
    櫃屋型式之「楊家檳榔攤」、「銘豐檳榔攤」，而各竊佔二．六公尺Ｘ三．九公
    尺、三公尺Ｘ三公尺之土地；嗣分別於八十九年四月二十五日、同年五月一日為
    警查獲。
二、案經高雄縣警察局仁武分局移送台灣高雄地方法院檢察署檢察官偵查起訴。
    理  由
一、右揭事實，業據被告乙○○供認不諱，核與證人即高雄縣仁武鄉公所建設課長李
    勇藏證述情節相符，並有現場照片多幀、現場圖等在卷可憑，足認被告乙○○之
    自白與事實相符。另訊據被告甲○○○固坦承自八十九年二間起，在高雄縣仁武
    鄉公所管領之高雄縣仁武鄉○○路一之二十二號前舖設固定式鐵條，其上設置二
    ．六公尺Ｘ三．九公尺貨櫃屋型式之「楊家檳榔攤」，惟另辯稱：「檳榔攤是可
    以推來推去的，晚上沒有營業就推回騎樓，並未將鄉公所的土地完全排除他人使
    用，置於自己實力支配之下」云云；惟查，被告甲○○○竊佔前開土地之事實，
    業據證人李勇藏證述在卷，並有卷附現場照片多幀、現場圖等可按，且被告甲○
    ○○既於前揭土地上設置固定之鐵條，供做推移「楊家檳榔攤」貨櫃屋用，顯有
    將該設置鐵條之土地視同己有之不法利益意圖，並已足以排除他人之使用，其前
    開辯解為圖卸刑責之詞，不足採信。是綜上所述，本件事證已明，被告二人犯行
    均堪認定。
二、核被告二人所為，均係犯刑法第三百二十條第二項之竊佔罪。爰審酌被告甲○○
    ○曾於八十八年間因竊佔案件，經法院判處有期徒刑四月，現仍在緩刑期中，此
    有台灣高雄地方法院檢察署刑案資料查註紀錄表、台灣高等法院被告全國前案紀
    錄表附卷可按，又犯相同罪名之罪，惡性非輕，被告二人竊佔公有地設置檳榔攤
    ，妨礙交通並影影響都市景觀，惟被告二人竊佔之時間非長、竊佔之面積不大，
    且被告乙○○前未曾受有期徒刑以上刑之宣告，此有亦有台灣高雄地方法院檢察
    署刑案資料查註紀錄表、台灣高等法院被告全國前案紀錄表附卷可稽，及被告甲
    ○○○已將鐵條拆除，此有其所提現場相片附卷可憑，及其等犯罪之動機、手段
    等一切情狀，分別量處如主文所示之刑，並均諭知易科罰金之折算標準（刑法第
    四十一條業於九十年一月十日修正公佈，其內容為：犯最重本刑為五年以下有期
    徒刑以下之刑之罪，而受六個月以下有期徒刑或拘役之宣告，因身體、教育、職
    業、家庭之關係或其他正當事由，執行顯有困難者，得以一元以上三元以下折算
    一日，易科罰金。但確因不執行所宣告之刑，難收矯正之效，或難以維持法秩序
    者，不在此限。併合處罰之數罪，均有前項情形，其應執行之刑逾六月者，亦同
    。）。被告乙○○前未曾受有期徒刑以上刑之宣告，已如前述，且犯後坦承犯行
    ，深具悔意，經此刑之宣告後，應知所警惕而無再犯之虞，本院認所宣告之刑，
    以暫不執行為適當，爰併宣告緩刑二年，以啟自新。
三、公訴人雖僅就被告甲○○○自八十九年四月二十五日起竊佔前開土地之犯行提起
    公訴，惟被告甲○○○於警訊時供稱：「自八十九年二月間起，竊佔高雄縣仁武
    鄉○○路一之二十二號前土地」等語明確，且竊佔行為為犯罪狀態之繼續，是本
    院自得就被告甲○○○自八十九年二月間起竊佔前開土地之同一竊佔事實為審理
    ，附此說明。
據上論斷，應依刑事訴訟法第二百九十九條第一項前段，刑法第三百二十條第二項、
第一項、第四十一條第一項、第七十四條第一款、罰金罰鍰提高標準條例第一條前段
、第二條，判決如主文。
中      華      民      國    九十      年      一      月     十七     日
                                      臺灣高雄地方法院刑事第一庭
                                          法  官  曾  逸  誠
右正本證明與原本無異。
如不服本判決，應於判決送達後十日內，向本院提出上訴狀。
                                         書記官    許玉城
中    華    民    國      九十      年      一      月      十七      日
附錄法條：
刑法第三百二十條
意圖為自己或第三人不法之所有，而竊取他人之動產者，為竊盜罪，處五年以下有期
徒刑、拘役或五百元以下罰金。
意圖為自己或第三人不法利益，而竊佔他人之不動產者，依前項之規定處斷。
前二項之未遂犯罰之。


司法院資訊處製作；財團法人民間司法改革基金會備份。
